臺灣臺北地方法院民事裁定
110年度司繼字第1972號
聲  請  人  王文洋  
非訟代理人  粘毅群律師
            顏鳳君律師
關  係  人  張楊綉雲
上  一  人
輔  助  人  張榮宗  

            嘉義縣政府

            嘉義市政府

關  係  人  劉金玫律師

上列聲請人聲請另行指定遺囑執行人事件，本院裁定如下：
    主  文
另行指定劉金玫律師（營業處所：臺北市○○區○○路00號10樓）為
被繼承人王月蘭（女、民國0年0月0日生、身分證統一編號：Z00
0000000號、民國101年7月1日死亡）之遺囑執行人。
聲請程序費用新臺幣1000元由被繼承人之遺產負擔。
    理  由
一、按遺囑人得以遺囑指定遺囑執行人，或委託他人指定之。遺
    囑執行人怠於執行職務，或有其他重大事由時，利害關係人
    得請求親屬會議改選他人。其由法院指定者，得聲請法院另
    行指定。民法第1209條、第1218條分別定有明文。次按財產
    管理人不勝任或管理不適當時，法院得依利害關係人或檢察
    官之聲請改任之；其由法院選任者，法院認為必要時得依職
    權改任之；法院選任、改任或另行選任財產管理人時，應詢
    問利害關係人及受選任人之意見。又上開規定，除法律別有
    規定外，於遺產管理人、遺囑執行人及其他法院選任財產管
    理人準用之，家事事件法第145條第1項、第146條、第141條
    亦有明文規定。
二、本件聲請意旨略以：被繼承人於民國101年7月1日死亡，死
    亡前預立遺囑，聲請人為受遺贈人，故為利害關係人，被繼
    承人之遺囑未指定遺囑執行人，經本院指定許進德律師、施
    中川律師及戴東雄教授共同為遺囑執行人，然許進德律師於
    110年8月14日死亡，造成遺囑執行人缺額，因被繼承人之資
    產價值龐大且複雜，缺額將導致遺囑執行人意見不合時無法
    行使多數決，爰請求另行指定劉金玫律師為遺囑執行人等語
    。
三、查聲請人主張之事實，業據提出本院102年度家聲抗字第9號
    裁定、許進德律師之除戶謄本、110年5月21日遺囑執行人函
    、109年9月亞洲信託投資股份有限公司函、劉金玫律師履歷
    、願任同意書等件影本為證，並經本院依職權調閱101年度
    繼字第1154號全卷核閱無誤。經核聲請人以利害關係人身分
    聲請另行指定被繼承人之遺囑執行人，與首揭規定並無不符
    。本院參酌102年度家聲抗字第9號裁定內容，認本案被繼承
    人之遺囑執行人仍應以三人組成為妥，而原遺囑執行人之一
    許進德律師已死亡，自有另行指定遺囑執行人補足該缺位之
    必要。又聲請人主張由劉金玫律師共同擔任遺囑執行人，本
    院審酌劉金玫律師與許進德律師任職同一律師事務所，對本
    案有一定之瞭解，應可公正、適切進行遺囑執行人之職務，
    本院復徵詢關係人張揚綉雲之輔助人張榮宗、嘉義縣政府、
    嘉義市政府關於另行指定劉金玫律師為共同遺囑執行人之意
    見，其等均表示同意，有同意書及嘉義縣政府、嘉義市政府
    函文在卷可參。綜上，本院認聲請人請求另行指定關係人劉
    金玫律師為本件遺囑執行人應屬適當，爰裁定如主文。
四、如不服本裁定，須於裁定送達後10日內，以書狀向本院提出
    抗告狀，並繳納抗告費新臺幣1,000元 
中　　華　　民　　國　　110 　年　　11　　月　　15　　日
                家事法庭  司法事務官  游淑婷